【裁判字號】    98,易緝,18
【裁判日期】    981015
【裁判案由】    恐嚇取財等
【裁判全文】
臺灣苗栗地方法院宣示判決筆錄          98年度易緝字第18號
公  訴  人  臺灣苗栗地方法院檢察署檢察官
被      告  乙○○
指定辯護人  本院公設辯護人  庚○○
上列被告因恐嚇取財案件，經檢察官聲請簡易判決處刑（97年度
偵字第328號），因被告於準備程序中就被訴事實為有罪之陳述
，經本院合議庭裁定由受命法官獨任進行簡式審判程序，本院於
中華民國98年10月15日下午4時許，在本院第3法庭宣示判決，出
席職員如下：
                審判長法  官  林靜雯
法官起立朗讀判決主文、犯罪事實要旨、處罰條文，及告以上訴
限制、期間並提出上訴狀之法院，且諭知記載其內容；
一、主  文：
    乙○○犯共同竊盜罪，處有期徒刑柒月。又犯如附表所示之
    罪，各處如附表所示之刑。應執行有期徒刑壹年貳月。
二、犯罪事實要旨：
  (一)乙○○與陳金福、林盈富（陳金福、林盈富部份業經本院於
    民國98年3 月12日以98年度易字第50號判決），均明知將金
    融機構帳戶、電話門號交付他人使用及為他人提領來源不明
    之款項，可能幫助犯罪行為人取得向他人索財之所得，竟因
    貪圖小利而不違本意，基於單一之共同竊盜犯意與共同幫助
    他人恐嚇取財之犯意，於96年7 月間不詳時間、地點，以不
    詳之方式，由陳金福將不知情之劉成基所申設之0000000000
    號電話門號交予乙○○使用；另由林盈富將其所申設之苗栗
    福星郵局第0000000000000 號帳戶資料，交予陳金福，再由
    陳金福轉交予乙○○，並再由不詳年籍成年男子，於96年7
    月12日前某時間，在苗栗縣不詳地區，以架設鴿網攔截捕捉
    賽鴿之方式，接續竊取如附表編號1.至編號6.被害人欄所示
    己○○等人所有之賽鴿，得手後，分別以0000000000號電話
    撥打所竊得賽鴿腳環上如附表被害人欄所示己○○等人所留
    下之電話號碼，並以所竊得之賽鴿腳環上號碼分別向如附表
    被害人欄所示己○○等人表示賽鴿已遭渠等竊得，而分別向
    如附表被害人欄所示己○○等人恐嚇：需依其指示，將如附
    表編號1.至編號6.事實欄所載之贖金，匯入林盈富所申設之
    上述郵局帳戶後，始將賽鴿釋回等語，以此要脅如附表被害
    人欄所示己○○等人繳交贖款，致如附表被害人欄所示己○
    ○等人心生畏懼，而分別於附表所示之時間，匯款如附表事
    實欄所載金額至林盈富上開帳戶內，而乙○○、陳金福、林
    盈富則待確定被害人等匯款完成後，始將竊得之賽鴿釋放。
  (二)案經苗栗縣警察局報告苗栗地方法院檢察署檢察官偵查起訴
    。
三、處罰條文：
    第320 條第1 項、第346 條第1 項。
四、本判決除有下列情形外，不得上訴：
  (一)於本院訊問被告並告以所認罪名、法定刑及所喪失權利之程
    序終結前，被告撤銷協商合意或檢察官撤回協商聲請者。
  (二)被告協商之意思非出於自由意志者。
  (三)被告所犯之罪為死刑、無期徒刑、最輕本刑3 年以上有期徒
    刑之罪，或高等法院管轄第1 審案件。
  (四)被告有其他較重之裁判上一罪之犯罪事實者。
  (五)法院認應諭知免刑或免訴、不受理者。
  (六)協商判決所科之刑，非屬宣告緩刑之刑、2 年以下有期徒刑
    、拘役或罰金。
五、如不服本件判決，而有前項各款所列情形之1 者，得自收受
    本判決筆錄正本之日起10日內，向本院提出上訴書狀，上訴
    於第2 審法院。
中    華    民    國    98    年    10    月    15    日
                  臺灣苗栗地方法院刑事第二庭
                            書記官  劉千瑄
                      審判長法  官  林靜雯
以上正本證明與原本無異。
                            書記官  劉千瑄
中    華    民    國    98    年    10    月    15    日
附表：
┌─┬────┬────┬─┬────────────┬──────────┐
│編│ 犯  意 │匯款時間│被│  事      實            │    罪刑            │
│號│        │        │害│                        ├────┬─────┤
│  │        │        │人│                        │ 罪名   │ 宣告刑   │
│  │        │        │  │                        │        │          │
├─┼────┼────┼─┼────────────┼────┼─────┤
│1 │基於共同│96年7月 │謝│以0000000000號電話撥打竊│共同犯恐│處有期徒刑│
│  │恐嚇取財│12日    │志│得之己○○所有之2隻賽鴿 │嚇取財罪│6月       │
│  │之犯意聯│        │松│腳環上之電話，恐嚇己○○│        │          │
│  │絡      │        │  │需依指示將贖金匯入林盈富│        │          │
│  │        │        │  │所有向苗栗福興郵局申辦之│        │          │
│  │        │        │  │號號0000000000000號帳戶 │        │          │
│  │        │        │  │內，始將賽鴿釋回，致謝志│        │          │
│  │        │        │  │松心生畏懼，於左列時間依│        │          │
│  │        │        │  │指示將3000元贖款匯入上揭│        │          │
│  │        │        │  │帳戶。                  │        │          │
├─┼────┼────┼─┼────────────┼────┼─────┤
│2 │基於共同│96年7月 │黃│以0000000000號電話撥打竊│共同犯恐│處有期徒刑│
│  │恐嚇取財│12日    │昭│得之戊○○所有之1隻賽鴿 │嚇取財罪│6月       │
│  │之犯意聯│        │德│腳環上之電話，恐嚇戊○○│        │          │
│  │絡      │        │  │需依指示將贖金匯入林盈富│        │          │
│  │        │        │  │所有向苗栗福興郵局申辦之│        │          │
│  │        │        │  │號號0000000000000號帳戶 │        │          │
│  │        │        │  │內，始將賽鴿釋回，致黃昭│        │          │
│  │        │        │  │德心生畏懼，於左列時間依│        │          │
│  │        │        │  │指示將1000元贖款匯入上揭│        │          │
│  │        │        │  │帳戶。                  │        │          │
├─┼────┼────┼─┼────────────┼────┼─────┤
│3 │基於共同│96年7月 │郭│以0000000000號電話撥打竊│共同犯恐│處有期徒刑│
│  │恐嚇取財│12日    │華│得之丙○○所有之2隻賽鴿 │嚇取財罪│6月       │
│  │之犯意聯│        │澄│腳環上之電話，恐嚇丙○○│        │          │
│  │絡      │        │  │需依指示將贖金匯入林盈富│        │          │
│  │        │        │  │所有向苗栗福興郵局申辦之│        │          │
│  │        │        │  │號號0000000000000號帳戶 │        │          │
│  │        │        │  │內，始將賽鴿釋回，致郭華│        │          │
│  │        │        │  │澄心生畏懼，於左列時間依│        │          │
│  │        │        │  │指示將贖款3000元匯入上揭│        │          │
│  │        │        │  │帳戶。                  │        │          │
├─┼────┼────┼─┼────────────┼────┼─────┤
│4 │基於共同│96年7月 │江│以0000000000號電話撥打竊│共同犯恐│處有期徒刑│
│  │恐嚇取財│12日    │總│得之甲○○所有之3隻賽鴿 │嚇取財罪│6月       │
│  │之犯意聯│        │銘│腳環上之電話，恐嚇甲○○│        │          │
│  │絡      │        │  │需依指示將贖金匯入林盈富│        │          │
│  │        │        │  │所有向苗栗福興郵局申辦之│        │          │
│  │        │        │  │號號0000000000000號帳戶 │        │          │
│  │        │        │  │內，始將賽鴿釋回，致江總│        │          │
│  │        │        │  │銘心生畏懼，於左列時間依│        │          │
│  │        │        │  │指示將贖款5002元匯入上揭│        │          │
│  │        │        │  │帳戶。                  │        │          │
├─┼────┼────┼─┼────────────┼────┼─────┤
│5 │基於共同│96年7月 │陳│以0000000000號電話撥打竊│共同犯恐│處有期徒刑│
│  │恐嚇取財│12日    │坤│得之丁○○所有之1隻賽鴿 │嚇取財罪│6月       │
│  │之犯意聯│        │全│腳環上之電話，恐嚇丁○○│        │          │
│  │絡      │        │  │需依指示將贖金匯入林盈富│        │          │
│  │        │        │  │所有向苗栗福興郵局申辦之│        │          │
│  │        │        │  │號號0000000000000號帳戶 │        │          │
│  │        │        │  │內，始將賽鴿釋回，致陳坤│        │          │
│  │        │        │  │全心生畏懼，於左列時間依│        │          │
│  │        │        │  │指示將贖款1500元匯入上揭│        │          │
│  │        │        │  │帳戶。                  │        │          │
├─┼────┼────┼─┼────────────┼────┼─────┤
│6 │基於共同│96年7月 │張│以0000000000號電話撥打竊│共同犯恐│處有期徒刑│
│  │恐嚇取財│13日    │文│得之張文棋所有之2隻賽鴿 │嚇取財罪│6月       │
│  │之犯意聯│        │棋│腳環上之電話，恐嚇張文棋│        │          │
│  │絡      │        │  │需依指示將贖金匯入林盈富│        │          │
│  │        │        │  │所有向苗栗福興郵局申辦之│        │          │
│  │        │        │  │號號0000000000000號帳戶 │        │          │
│  │        │        │  │內，始將賽鴿釋回，致張文│        │          │
│  │        │        │  │棋心生畏懼，於左列時間依│        │          │
│  │        │        │  │指示將贖款2000元匯入上揭│        │          │
│  │        │        │  │帳戶。                  │        │          │
└─┴────┴────┴─┴────────────┴────┴─────┘
附錄：本宣示判決筆錄論罪科刑法條
中華民國刑法第320 條第1 項：
意圖為自己或第三人不法之所有，而竊取他人之動產者，為竊盜
罪，處5年以下有期徒刑、拘役或500元以下罰金。
中華民國刑法第346 條第1項：
意圖為自己或第三人不法之所有，以恐嚇使人將本人或第三人之
物交付者，處6 月以上5 年以下有期徒刑，得併科1 千元以下罰
金。


司法院資訊處製作；財團法人民間司法改革基金會備份。
